【裁判字號】    95,小上,17
【裁判日期】    950825
【裁判案由】    侵權行為損害賠償等
【裁判全文】
臺灣嘉義地方法院民事裁定  95年度小上字第17號
上  訴  人  台新國際商業銀行股份有限公司
法定代理人  乙○○
被上訴人    甲○○
上列當事人間請求侵權行為損害賠償事件，上訴人對於民國九十
五年五月二十四日本院嘉義簡易庭九十五年度嘉小字第六四一號
第一審判決提起上訴，本院裁定如下：
    主      文
上訴駁回。
第二審訴訟費用新台幣壹仟伍佰元由上訴人負擔。
    理      由
一、按對於小額程序之第一審判，得上訴或抗告於管轄之地方法
    院，其審判以合議行之，對於前項第一審裁判之上訴或抗告
    ，非以其違法令為理由，不得為之，民事訴訟法第四百三十
    六條之二十四定有明文；復依同法第四百三十六條之三十二
    規定，第四百六十八條、第四百六十九條第一款至第五款於
    小額事件之上訴程序準用之，而依同法第四百六十八條規定
    ，判決不適用法規或適用不當者，為違背法令，判決有同法
    第四百六十九條所列各款情形之一者，為當然違背法令。另
    按同法第四百三十六條之二十五規定，上訴狀內應記載上訴
    理由，表明下列各款事項：(一)原判決違背之法令及其具體內
    容；(二)依訴訟資料可認為原判決有違法令之具體事實，是提
    起小額程序第二審上訴，如依民事訴訟法第四百六十八條規
    定，以原判決有不適用法規或適用法規不當為上訴理由時，
    其上訴狀或理由書應有具體之指摘，並揭示該法規之條項或
    其內容，若係成文法以外之法則，應揭示該法則之旨趣，倘
    為司法院解釋、或本院之判例，則應揭示該判解之字號或其
    內容，如依民事訴訟法第四百六十九條所列各款事由為提起
    上訴者，其上訴狀或理由書，應揭示合於該款之事實，上訴
    狀或理由書如未依此項方法表明，即難認為巳對第一審判決
    之違背法令有具體指摘，其上訴自難認為合法（最高法院七
    十一年台上字第三一四號判例可資參照）。因之，對於小額
    程序之第一審判決上訴，非主張原判決違背法令以為上訴理
    由，即屬不應准許，自應認為不合法而駁回之。
二、上訴意旨略以：(一)原審法院就上訴人請求被上訴人賠償「陳
    立運」及「王建中」等人持偽卡至被上訴人任職之「玳爾公
    司」以假消費、真刷卡之方式造成上訴人損失共計三萬二千
    元，判決上訴人敗訴，理由之一為：被告三人至玳爾公司假
    消費、真刷卡用意在彌補被告甲○○遺失玳爾公司行動電話
    之虧損，故銀行代墊之消費款項均匯入玳爾公司設於富邦銀
    行之帳戶，並非被告三人所得。其二為; 原告所指遭側錄內
    碼偽造之信用卡，計有三筆刷卡紀錄，其中一筆三萬二千元
    之交易紀錄顯示為交易不成功，既交易不成功，則原告有何
    代墊消費款項之情形可言，惟查，原審法院既認上訴人所墊
    付之三萬二千元係用以彌補被上訴人遺失玳爾公司行動電話
    之損失，意即被上訴人因此免於賠償遺失玳爾公司行動電話
    損生之損失，故前揭上訴人墊付之款項縱係匯入玳爾公司設
    於富邦銀行之帳戶中，而非由被上訴人直接取得，亦難謂被
    上訴未受有利益。另查，「陳立運」與「王建中」等人持偽
    卡至玳爾公司所進行之假交易共計三筆，其中一筆金額為三
    萬二千元之交易雖未成功，惟另二筆交易金額分別均為一萬
    六千元，合計三萬二千元之交易則顯示交易成功，足見上訴
    人確有墊付款項之實，爰聲明請求廢棄原判決，被上訴人應
    給付上訴人新台幣三萬二千元及自民國八十七年十二月十一
    日起至清償日止按年息百分之五計算之利息等語。經核本件
    上訴人之上述上訴理由，並未具體表明原審判決有何不適用
    法規、適用法規不當或民事訴訟法第四百六十九條各款之情
    形，難認對該判決之如何違背法令已有具體之指摘；又上訴
    人之前揭上訴理由，復僅係就原審取捨證據、認定事實之職
    權行使指摘其為不當，而未具體說明該論斷有何不適用法規
    、適用不當，亦未指出依訴訟資料可認為原判決有違背法令
    之具體事實，難認對該判決之如何違背法令已有具體之指摘
    ，揆諸前揭說明，其上訴自難認為合法，應予以駁回。
三、依民事訴訟法第四百三十六條之三二第一項準用同法第四百
    三十六條之十九第一項之規定，第二審法院為訴訟費用之裁
    判時，應確定其費用額。上訴人提起本件上訴既經駁回，則
    上訴人應負擔之本件訴訟費用額為第二審裁判費新台幣一千
    五百元，爰判決如主文第二項所示。
四、據上結論，依民事訴訟法第四百三十六條之三二第一項、第
    二項、第四百三十六條之十九第一項、第四百四十四條第一
    項前段、第九十五條、第七十八條，裁定如主文。
中    華    民    國    95    年    8    月    25    日
                  家事法庭審判長法  官  柯月美
                                法  官  陳端宜
                                法  官  康存真
以上正本係照原本作成
如對本裁定抗告須於裁定送達後10日內向本院提出抗告狀
中    華    民    國    95    年    8    月    25    日
                                書記官  曾美滋


司法院資訊處製作；財團法人民間司法改革基金會備份。
